Inventaris van de archieven van de Ordedienst en de Binnenlandse Strijdkrachten, en Afwikkelingsbureau, 1941-1956
Nationaal Archief, Den Haag
- Archieven van de afwikkeling in de diverse gewesten, 7
  - Gewest 16 - Breda, 1944-1945, 7.15
    - Districtscommandant Breda, Staf, 7.15.3
      - Stukken betreffende in beslag genomen, gevorderde en vermiste goederen en gelden, bezittingen van (vermeende) NSB-ers en collaborateurs, leveranties ten behoeve van het militaire apparaat, het rapporteren daarover en het schadeloos stellen van rechthebbenden, 1944-1945; 1812; 1 pak
      - Stukken betreffende persoonsgegevens van (gearresteerde) (vermeende) NSB-ers, collaborateurs en/of delinquenten, 1944-1945; 1813; 1 pak
      - Berichtgevingen van het Algemeen Nederlands Persbureau inzake Nederland kort na de bevrijding, 1945; 1814; 1 omslag
    - Bewakingstroepen Gewest Breda, 1944-1945, 7.15.4
      - District Breda - Staf, 7.15.4.1
        - Stukken betreffende het aanvragen en verlenen van rijvergunningen en het toewijzen van benzine, 1944; 1815; 1 omslag
          November nrs. 105 - 325.
        - Wekelijkse sterktestaten van de districtsstaf Bewakingstroepen en de hieronder ressorterende compagnieën, 1944-1945; 1816; 1 pak
        - Compagnieën, 7.15.4.1.1
          - Ingekomen stukken van 1 Compagnie Breda, 1944-1945; 1817; 1 pak
          - Agenda van ingekomen en uitgaande stukken van 2 Compagnie Breda, 1944-1945; 1818; 1 deel
            1944 november 22 nr. 1 - december 29 nr. 221,
            1945 januari 1 nr. 1 - april nr. 329,
            1945 april nr. 1 - december nr. 658.
          - Ingekomen en minuten van uitgaande stukken van 2 Compagnie Breda, 1945; 1819; 1 pak
          - Agenda van ingekomen en uitgaande stukken van 3 Compagnie Breda, 1944-1945; 1820; 1 deel
          - Ingekomen en minuten van uitgaande stukken van 3 Compagnie Breda, 1944-1945; 1821; 1 pak
      - District Roosendaal, 7.15.4.2
        - Agenda van ingekomen en uitgaande stukken, nr. 91 - nr. 837., 1944 november - 1945 november; 1822; 1 deel
          De stukken werden geregistreerd met een cijfer gevolgd door een hoofdletter.
        - Ingekomen en minuten van uitgaande stukken, 1944-1945; 1823-1827; 3 omslagen en 2 pakken
          - 1A - 1B., 1823; 1 pak
          - 2A - 2B., 1824
          - 3A., 1825
          - 4A - 4B., 1826; 1 pak
          - 5A - 5B., 1827
            Zie voor een nadere toegang inv. nr. 1822.
      - Verbindingsofficier, 7.15.4.3
        - Ingekomen en minuten van uitgaande stukken, 1945; 1828; 1 omslag
  - Gewest 17 - Oost Noord-Brabant, 1932-1946, 7.16
    - Agenda van ingekomen en uitgaande stukken, 1944-1945; 1829; 1 deel
    - Register houdende persoonlijke gegevens van mogelijke kandidaten voor functies bij het Militair Gezag, 1945; 1830; 1 deel
    - Agenda van ingekomen en uitgaande stukken, waarschijnlijk van district III, Waalwijk, [1945]; 1831; 1 katern
    - Districtscommandant 's-Hertogenbosch, 7.16.1
      - Agenda van ingekomen en uitgaande stukken, 1944; 1832; 1 katern
      - Ingekomen en minuten van uitgaande stukken, 1944-1945; 1833; 1 pak
      - Stukken betreffende persoonsgegevens van (gearresteerde) (vermeende) NSB-ers, collaborateurs en/of delinquenten, 1944-1945; 1834; 1 pak
      - Stukken betreffende de vorming van de Nederlandse Strijdkrachten, 1945; 1835; 1 omslag
    - Verbindingsofficier, 7.16.2
      - Agenda van ingekomen en uitgaande stukken, 1944-1945; 1836; 1 deel
      - Ingekomen en minuten van uitgaande stukken, 1944-1945; 1837; 1 omslag
    - Bewakingstroepen, 7.16.3
      - Commandant Bewakingstroepen 's-Hertogenbosch, 7.16.3.1
        - Registers houdende gegevens van geïnterneerden, 1944; 1838-1841; 2 delen en 2 katernen
          - Nrs 1-337., 1838
          - Nrs. 338 - 368., 1839; 1 katern
          - Nrs. 1 - 36., 1840
          - Nrs. 1 - 23 en ongenummerd., 1841; 1 katern
        - Index op onderwerp van ingekomen en uitgaande stukken, 1944-1945; 1842; 1 deel
        - Register van gevorderde goederen en de uitgifte hiervan, 1944; 1843; 1 katern
        - Stukken betreffende verordeningen, instructies, richtlijnen, publicaties en bekendmakingen, orders en voorschriften, 1944-1945; 1844; 1 pak
        - Ingekomen brieven van de onder het district I behorende plaatselijke commandanten, 1944-1945; 1845; 1 omslag
      - Commandant Bewakingstroepen Oss, 7.16.3.2
        - Register inzake in beslag genomen goederen en het schadeloosstellen van rechthebbenden, 1944 oktober; 1846; 1 deel
        - Stukken betreffende in beslag genomen, gevorderde en vermiste goederen en gelden, bezittingen van (vermeende) NSB-ers en collaborateurs, leveranties ten behoeve van het militaire apparaat, het rapporteren daarover en het schadeloos stellen van rechthebbenden, 1944-1945; 1847; 1 pak
        - Stukken betreffende aanhoudingen, arrestaties en internering, 1944-1945; 1848; 1 pak
        - Dagelijkse rapporten van de afdeling Politieke Recherche, 1944-1945; 1849; 1 omslag
        - Stukken betreffende bevelen tot huisarrest van Rijksduitsers en getekende persoonlijke verklaringen inzake het garantstellen van dezen, 1944-1945; 1850; 1 omslag
        - Rapporten van de Commissie van Advies in de gemeente Veghel en gegevens uit het Bewarings- en Verblijfskamp te Vught en het Interneringskamp te Oss, 1944-1945; 1851-1852; 1 pak en 1 omslag
          - 1944, 1851
          - 1945, 1852; 1 omslag
        - Ingekomen en minuten van uitgaande stukken, 1944-1945; 1853; 1 pak
        - Stukken betreffende de werkzaamheden van de Commissie van Verhoor der geïnterneerden te Oss, 1944-1945; 1854; 1 omslag
      - Commandant Bewakingstroepen Uden, 7.16.3.3
        - Agenda van ingekomen stukken, 1944-1945; 1855; 1 katern
        - Ingekomen brieven, 1944-1945; 1856; 1 pak
    - Politie Rosmalen, 7.16.4
      - Processen-verbaal van onderzoek en verhoor van verdachten wegens overtredingen, 1925, 1932-1944; 1857; 1 pak
    - Marechaussee groep Rosmalen, 7.16.5
      - Register houdende afschriften van processen-verbaal van lichte overtredingen, 1943; 1858; 1 katern
    - Plaatselijke commandanten, 7.16.6
      - 's-Hertogenbosch, 7.16.6.1
        - Ingekomen en minuten van uitgaande stukken, 1944; 1859; 1 omslag
          Ongenummerd en nrs. 51 - 474.
      - Haaren, 7.16.6.2
        - Index van ingekomen en uitgaande stukken, 1944-1945; 1860; 1 omslag
        - Ingekomen en minuten van uitgaande stukken, 1944-1945; 1861-1862; 1 omslag en 1 pak
          - Ingekomen., 1861; 1 pak
          - Uitgaande., 1862
      - Den Dungen, 7.16.6.3
        - Ingekomen en minuten van uitgaande stukken, 1944-1945; 1863; 1 pak
      - Liempde, 7.16.6.4
        - Agenda´s van ingekomen en uitgaande stukken, 1944-1945; 1864-1865; 2 katernen
          - nrs. 1 - 95., 1864
          - nrs. 96 - 227., 1865
        - Ingekomen en minuten van uitgaande stukken, 1944-1945; 1866; 1 pak
      - Rosmalen en Nuland, 7.16.6.5
        - Stukken betreffende verordeningen, instructies, richtlijnen, orders, voorschriften, publicaties en bekendmakingen, 1944-1945; 1867; 1 pak
        - Sterktestaten en wachtrapporten, 1944-1945; 1868; 1 omslag
      - Oss, 7.16.6.6
        - Ingekomen en minuten van uitgaande stukken, 1944-1945; 1869; 1 omslag
      - Uden, 7.16.6.7
        - Ingekomen en minuten van uitgaande stukken, 1944 oktober - november; 1870; 1 omslag
      - Sint Oedenrode, 7.16.6.8
        - Stukken betreffende huiszoekingen naar militaire goederen en aanvragen van uitbetalingen, 1944; 1871; 1 omslag
        - Ingekomen en minuten van uitgaande stukken, 1944 oktober - november; 1872; 1 omslag
    - Districtscommandant Uden, 7.16.7
      - Ingekomen en minuten van uitgaande stukken, 1944-1945; 1873-1874; 2 pakken
        - Inkomende stukken., 1873
        - Uitgaande stukken., 1874
    - Stoottroepen Noord-Brabant, 7.16.8
      - Stukken betreffende de legering, inkwartiering en huisvesting van de troepen, 1944-1946; 1875-1876; 2 pakken
        - Administratief., 1875
        - Nota's en betalingen., 1876
  - Gewest 18 - Eindhoven, 1944-1945, 7.17
    - Districtscommandant Weert, 7.17.1
      - Correspondentie met plaatselijke commandanten, 1944-1945; 1877; 1 omslag
    - Ordedienst Nederweert, 7.17.2
      - Dagelijkse patrouillerapporten, 1944 oktober 5 - 1944 december 31; 1878; 1 pak
        Het betreft kopieën (doorslagen).
    - Commandant Bewakingstroepen - Weert, 7.17.3
      - Bewakingsrapporten van objecten uit het district Weert, 1944-1945; 1879; 1 omslag
      - Stukken betreffende verordeningen, instructies, richtlijnen, orders, voorschriften, publicaties en bekendmakingen, 1944-1945; 1880; 1 pak
      - Ingekomen en minuten van uitgaande stukken, 1944-1945; 1881-1882; 1 pak en 1 omslag
        - Ingekomen stukken., 1881; 1 pak
        - Uitgaande stukken, 1945., 1882
      - Stukken betreffende in beslag genomen, gevorderde en vermiste goederen en het schadeloosstellen van rechthebbenden, 1944-1945; 1883; 1 omslag
      - Stukken betreffende persoonlijke gegevens inzake gearresteerde en geïnterneerde personen, 1944-1945; 1884; 1 omslag
  - Gewest 19 - Limburg, 1944-1945, 7.18
    - Diverse archiefvormers, 7.18.1
      Van deze agenda´s en archiefbescheiden is niet meer precies te achterhalen door welke archiefvormer ze oorspronkelijk zijn opgemaakt..
      - Agenda van ingekomen en uitgaande stukken, 1945; 1885; 1 katern
      - Stukken betreffende de afwikkeling van door de Ordedienst gevorderde gebouwen en ruimten, 1945; 1886; 1 omslag
      - Staat houdende adressen van officiële bureaus en instellingen, c. 1945; 1887; 1 stuk
    - Ordedienst Heerlen post Meezebroek, 7.18.2
      - Uitgaande stukken, 1944 september - oktober; 1888; 1 omslag
        Met inhoudsopgave.
    - Commandant Bewakingstroepen, 7.18.3
      - Stukken betreffende in beslag genomen, gevorderde en vermiste goederen en gelden, bezittingen van (vermeende) NSB-ers en collaborateurs, arrestaties van deze personen, leveranties ten behoeve van het militaire apparaat, het rapporteren daarover en het schadeloos stellen van rechthebbenden, 1944-1945; 1889-1893; 1 omslagen en 4 pakken
        - Heerlen, 1944., 1889-1892
          - Wijk I., 1889
          - Wijk II en III., 1890
          - Wijk IV., 1891; 1 omslag
          - Wijk V., 1892
        - De mijnstreek, 1944-1945., 1893
      - Rapporten inzake de bewaking van objecten, 1944-1945; 1894; 1 pak
      - Stukken betreffende de werving van oorlogsvrijwilligers en vorming van gezagsbataljons voor Nederlands-Indië, 1945; 1895; 1 omslag
  - Vervallen toegang, 7.19
    - Plaatsingslijst van archiefbescheiden van Gewest 1 Friesland van de Binnenlandse Strijdkrachten, opgemaakt door een medewerker aanwezig bij het BRIOP van het ministerie van Defensie, c. 1980; 1896; 1 stuk
- Persoonlijk archief van C. Tonnet, 1943-1944, 8
  Deze stukken waren oorspronkelijk opgenomen in de collectie Ordedienst onder inventarisnummer A 172.
  - Persoonlijk archief, 8.1
    - Persoonlijke stukken, 1943; 1897; 1 omslag
      Brieven, foto's en dergelijke.
    - Stukken betreffende landingsplaatsen en stellingen, 1943; 1898; 1 omslag
    - Stukken betreffende de politieke gezindheid van de bevolking en haar houding en gedrag tegenover de bezetter, 1943; 1899; 1 omslag
    - Staat houdende een overzicht van de verdeling van locomotieven van de Nederlandse Spoorwegen over de 24 locomotiefdepots in Nederland, 30 juli 1943, 1900; 1 stuk
    - Foto's van staten van de Zentralauftragstelle Den Haag, houdende overzichten van in beslag genomen grondstoffen, 1943; 1901; 35 foto's en 1 negatief
    - Stukken betreffende inlichtingen ten behoeve van het Algemeen Hoofdkwartier van de OD afdeling Spionage, later genaamd Barbara, 1943-1944; 1902-1909; 8 omslagen
      - Barbara 1 - 4 algemeen., 1902
      - Persoonsgegevens., 1903
      - Aanwezige installaties ter producering van materialen., 1904
      - Codebrieven., 1905
      - Troepen verplaatsing/legering., 1906
      - Gebouwen werken en terreinen., 1907
      - Treinenvervoer., 1908
      - Plattegronden en kaarten., 1909
    - Vragenlijsten, c. 1943-1944; 1910; 1 omslag
      1015 Inlichtingen scheepsbewegingen.
      1016 Algemeen.
      1017 Nijverheid, bedrijven en firma's.
      1018 Activiteiten van Duitse bijbanken in Nederland.
    - Algemene instructies en aanwijzingen, c. 1943-1944; 1911; 1 omslag
    - Stukken houdende gegevens van het gebouw van de Rijksinspectie van de Bevolkingsregisters te Den Haag, c. 1943-1944; 1912; 1 omslag
    - Stukken betreffende de verdediging van de stad Utrecht, c. 1943-1944; 1913; 1 omslag
      Met blauwdruk en plattegronden.
    - Organogram van de Kunstkamer, fotokopie met twee negatieven, c. 1943-1944; 1914; 2 stukken
    - Foto's van tanks, c. 1943-1944; 1915; 7 foto's
  - Posthuum toegevoegde stukken, 8.2
    Deze stukken zijn toegevoegd door het bureau Algemeen Hoofdkwartier in Afwikkeling.
    - Ingekomen en minuten van uitgaande stukken betreffende de posthume benoeming van Tonnet tot Ridder Militaire Willemsorde, 1950; 1916; 1 omslag
    - Correspondentie tussen S.P. van 't Hof en jhr. J.P. Six inzake een artikel in Centurio, katholiek tijdschrift voor officieren over wijlen luitenant-kolonel Tonnet, 1952; 1917; 1 omslag
- Dossiers van personen en organisaties, alfabetisch geordend (P-dossiers), 9
  - P-dossiers Binnenlandse Strijdkrachten., 9.1
    Alfabetisch geordend op achternaam.
    - P-dossiers betreffende personen, in dienst van de Binnenlandse Strijdkrachten, wier achternamen beginnen met beginletter: A., 1944-1956; 1918-1956; 39 pakken
      - Aa – Aalbers, 1918
        Openbaarheid beperkt tot 01-01-2027
      - Aalberts – Aaldertsz, 1919
      - Aaldijk – Aarde, 1920
      - Aardema – Aart, 1921
      - Aarten – Aartsen, 1922
      - Aartsma – Aben, 1923
      - Abercrombie – Achterbergh, 1924
      - Achterbosch – Addink, 1925
      - Adegeest – Admiraal, 1926
      - Admirant – Adrian, 1927
      - Adriani – Agricola, 1928
      - Agt – Akelijen, 1929
      - Aken – Akersloot, 1930
      - Akker – Akkeringa, 1931
      - Akkerman – Akster, 1932
      - Al – Alberti, 1933
      - Alberts – Albregt, 1934
      - Albrink – Alewijnse, 1935
      - Alexander – Alleijn, 1936
      - Allis – Alten, 1937
      - Altena – Althuis, 1938
      - Althuisius – Ameijden, 1939
      - Ami – Amstel, 1940
      - Amsterdam – Andrau, 1941
      - André – Andijk, 1942
      - Anema – Ankoné, 1943
      - Ankum – Ansink, 1944
      - Anslijn – Apeldoorn – Kok, 1945
      - Apers – Arendonk, 1946
      - Arends – Arensman, 1947
      - Arents – Arkema, 1948
      - Arkenbout – Arsen, 1949
      - d’Artillac Brill – As, 1950
      - Asard – Asselman, 1951
      - Asselt – Assies, 1952
      - Assink – Aszink, 1953
      - Atema – Atzema, 1954
      - Aubel – Autsema, 1955
      - Auwens – Aijtink, 1956
    - P-dossiers betreffende personen, in dienst van de Binnenlandse Strijdkrachten, wier achternamen beginnen met beginletter: B., 1944-1956; 1957-2221, 2223-2258; 302 pakken
      - Baade – Baan, 1957
      - Baanders – Baaren, 1958
      - Baarle – Baarssen, 1959
      - Baart – Baas, 1960
      - Baast – Backer – Overbeek, 1961
      - Backers – Baetens, 1962
      - Baetinga – Bak, 1963
      - Bake – Bakkenist, 1964
      - Bakker – Bakker, B., 1965
      - Bakker, C. – Bakker, E., 1966
      - Bakker, F. – Bakker, G., 1967
      - Bakker, H. – Bakker, H.W., 1968
      - Bakker, I. – Bakker, J., 1969
      - Bakker, K. – Bakker, O., 1970
      - Bakker, P. – Bakker, R., 1971
      - Bakker, S. – Bakker, Z., 1972
      - Bakkeren – Bakz, 1973
      - Bal – Balder, 1974
      - Baldwin – Balk, 1975
      - Balke – Balsma, 1976
      - Balster – Bambelt, 1977
      - Bamberg – Banning, 1978
      - Banninga – Baremans, 1979
      - Baren – Barends, 1980
      - Barendse – Barkmeyer - Staal, 1981
      - Barlag – Baron, 1982
      - Baronner – Bartels, 1983
      - Bartelsman – Basoski, 1984
      - Bassa – Batenlaan, 1985
      - Batema – Baumgarten, 1986
      - Baumhauer – Bazuin, 1987
      - Beaard – Becker, 1988
      - Beckering – Becks, 1989
      - Becude– Beek, D., 1990
      - Beek, E. – Beek, I., 1991
      - Beek, J. – Beek, L., 1992
      - Beek, M. – Beek, T., 1993
      - Beek, W. – Beekhuis, 1994
      - Beekhuize – Beekman, 1995
      - Beekmann – Beem, 1996
      - Beeman – Beenhakkers, 1997
      - Beens – Beer, 1998
      - Beerbaum – Beermans, 1999
      - Beernink – Beestman, 2000
      - Beet – Behrens, 2001
      - Beiboer – Bekers, 2002
      - Bekhof – Bekkering, 2003
      - Bekkers – Bekx, 2004
      - Bel – Belle, 2005
      - Bellekom – Beltman, 2006
      - Belzen – Bemt, 2007
      - Ben – Benjamin, 2008
      - Benjamins – Benningshof, 2009
      - Bennink – Benschop, 2010
      - Bensdorp – Benthem, 2011
      - Benthuis – Berckenkamp, 2012
      - Berckmans – Berenschot, 2013
      - Berendse – Berfelo, 2014
      - Berg – Berg, A., 2015
      - Berg, B. – Berg, C., 2016
      - Berg, D. – Berg, E., 2017
      - Berg, F. – Berg, G., 2018
      - Berg, H. – Berg, H., 2019
      - Berg, I. – Berg, J., 2020
      - Berg, J.A. – Berg, J.I., 2021
      - Berg, J.J. – Berg, K., 2022
      - Berg, L. – Berg, O., 2023
      - Berg, P. – Berg, R., 2024
      - Berg, S. – Berg, W., 2025
      - Berg – Boerée – Berge, 2026
      - Berge-Henegouwen – Bergen, 2027
      - Bergen v.d. Grijp – Bergeijk, 2028
      - Bergfeld – Bergh, 2029
      - Berghammer – Berghuijs, 2030
      - Bergink – Bergman, 2031
      - Bergmann – Bergshoef, 2032
      - Bergsma – Bergveld, 2033
      - Bergwerf – Berk, 2034
      - Berkauwen – Berkel, 2035
      - Berkelaar – Berkenbos, 2036
      - Berkenbosch – Berkhoff, 2037
      - Berkhoudt – Berkmortel, 2038
      - Berkom – Bermond, 2039
      - Bern – Berntssen, 2040
      - Berrelkamp – Bertsch, 2041
      - Bertus – Besselaar, 2042
      - Besseling – Besselsen, 2043
      - Bessem – Besten, 2044
      - Bestenbreurtje – Betz, 2045
      - Betzema – Beukema toe Water, 2046
      - Beuken – Beulekamp, 2047
      - Beulen – Beumers, 2048
      - Beumken – Beurcht, 2049
      - Beurden – Beusenberg, 2050
      - Beusichem – Bever, 2051
      - Beverdam – Beij, 2052
      - Beijdals – Beijers, 2053
      - Beijersbergen – Beijst, 2054
      - Beijsterveldt – Bezyen, 2055
      - Biallosterski – Bie, 2056
      - Biegel – Bienfait, 2057
      - Bier – Biermans, 2058
      - Biersma – Bieze, 2059
      - Biezeman – Bilder, 2060
      - Bilderbeek – Binneveld, 2061
      - Binneweg – Bisschop, 2062
      - Bisschops – Blaauboer, 2063
      - Blaauw – Blaauwbroek, 2064
      - Blaauwen – Blanken, 2065
      - Blankenaar – Blankvoort, 2066
      - Blankwaardt – Bleek, 2067
      - Bleeker – Blekenpol, 2068
      - Bleker – Bleijenburg, 2069
      - Bleijendaal – Blieck, 2070
      - Bliek – Bloch, 2071
      - Block – Bloemen, 2072
      - Bloemena – Bloemkolk, 2073
      - Bloemscheer – Blok, G., 2074
      - Blok, H. – Blok, W., 2075
      - Blokdijk – Blokker, 2076
      - Blokkers – Blokzijl, J., 2077
      - Blokzijl, K. – Blom, G., 2078
      - Blom, G.C. – Blom, J.H., 2079
      - Blom, J.H.G. – Blom, T., 2080
      - Blom, T.M. – Blonk, A., 2081
      - Blonk, A.J. – Blum, 2082
      - Blume – Bobeldijk, 2083
      - Bochanen – Boddens – Hosang, 2084
      - Boddeus – Boderie, 2085
      - Bodewes – Boekee, 2086
      - Boekel – Boekholdt, 2087
      - Boekholt – Boelee, 2088
      - Boelema – Boellaard, 2089
      - Boelman – Boensma, 2090
      - Boer – Boer, H., 2091
      - Boer, J. – Boer - Rookhuizen, 2092
      - Boer de – Boer, C. de, 2093
      - Boer, D. de – Boer, H. de, 2094
      - Boer, H.A. de – Boer, J. de, 2095
      - Boer, J.A. de – Boer, L. de, 2096
      - Boer, M. de – Boer, R. de, 2097
      - Boer, S. de – Boer de - van Zanten, 2098
      - Boer den – Boere, H., 2099
      - Boere, J. – Boerenkamp, 2100
      - Boerhof – Boerrigter, 2101
      - Boers – Boersema, 2102
      - Boersen – Boersma, L., 2103
      - Boersma, L.H. – Boes, 2104
      - Boesberg – Boeve, 2105
      - Boevenbrink – Bogaard, 2106
      - Boogaards – Bogers, 2107
      - Bogert – Boissevain, 2108
      - Boiten – Bokhuis, 2109
      - Bokje - Bol, H., 2110
      - Bol, J. – Bolhuis, B., 2111
      - Bolhuis, D. – Bollee, A., 2112
      - Bollee, H. - Bolt, M., 2113
      - Bolt, O. – Bombeeck, 2114
      - Bombeek – Bon, A., 2115
      - Bon, B. – Bonekamp, 2116
      - Bonenberg – Bongers, 2117
      - Bongertman – Bonpijn, 2118
      - Bons – Bontelje, 2119
      - Bonten – Boode, 2120
      - Boodee – Boogaard, L., 2121
      - Boogaard, M. – Boogert, H., 2122
      - Boogert, J. – Boom, N.F., 2123
      - Boom, N.P. – Boomsma, K., 2124
      - Boomsma, L – Boon, J., 2125
      - Boon, J.C. – Boon - Mees, 2126
      - Boonaars, W.H. – Boonstra, G., 2127
      - Boonstra, H – Boonzaaijer., 2128
      - Boor – Boot, J., 2129
      - Boot, J.A. – Bootsma, 2130
      - Bootsman – Bor, 2131
      - Borch – Borger, G., 2132
      - Borger, H. – Borgman, 2133
      - Borgmeyer – Borren, 2134
      - Borrias – Borst, 2135
      - de Borst – Bos, A., 2136
      - Bos, B. – Bos, F., 2137
      - Bos, G. – Bos, H., 2138
      - Bos, H.A. – Bos, J.G., 2139
      - Bos, J.H. – Bos, P., 2140
      - Bos, P.C. – Bos, C.P. van den, 2141
      - Bos, D. van den – Bosch, F., 2142
      - Bosch, G. – Bosch, J., 2143
      - Bosch, K. – Bosch, C. van den, 2144
      - Bosch, D. van den – Bosch, T. van den, 2145
      - Bosch, W. van den – Bosgraaf, 2146
      - Boshart –Bosma, J.B., 2147
      - Bosma, J.J. – Bosman, J., 2148
      - Bosman – Bosse, 2149
      - Bossebroek – Boswijk, 2150
      - Bosz – Both, 2151
      - Bothe – Boudier, 2152
      - Bouen – Bouma, 2153
      - Bouman – Bourgonje, E., 2154
      - Bourgonje, J. – Bouter, 2155
      - Bouters – Bouwhuis, A., 2156
      - Bouwhuis, B. – Bouwman, J., 2157
      - Bouwman, K. – Bouzens, 2158
      - Bovee – Bovermans, 2159
      - Bovet – Braakman, G., 2160
      - Braakman, H. – Braam, 2161
      - Braamhaar – Bracht, 2162
      - Brachthuize – Brama, A., 2163
      - Brama, M. – Brande, 2164
      - Brandeis – Brands, E., 2165
      - Brands, F. – Brandsma, S., 2166
      - Brandsma, T. – Brasser, D., 2167
      - Brasser, F. – Brederode, C., 2168
      - Brederode, F. – Breedveld, 2169
      - Breedijk – Bregman, 2170
      - Bregonje – Bremer, L., 2171
      - Bremer, M. – Breuer, J., 2172
      - Breuer, P. – Breukink, 2173
      - Breul – Briet, 2174
      - Brigg – Brink, C., 2175
      - Brink, D. – Brink, J., 2176
      - Brink, K. - Brinkel, 2177
      - Brinkema – Brinkman, J., 2178
      - Brinkman, M. – Broeder, G., 2179
      - Broeder, H. – Broek, A. v.d., 2180
      - Broek, B. v.d.- Broek, J.L. v.d., 2181
      - Broek, J.M. v.d. – Broeke, 2182
      - Broekema – Broekhuisen, 2183
      - Broekhuizen – Broekhuijzen, 2184
      - Broekkamp – Broeksmit, 2185
      - Broeksteeg – Broers, A., 2186
      - Broers, B. – Broersma, 2187
      - Broertjes – Brokken, 2188
      - Brokking – Bron, 2189
      - Bronckers – Bronner, 2190
      - Brons – Bronswijk, 2191
      - Brontsema – Broumels, 2192
      - Broun – Brouwer, A., 2193
      - Brouwer, B. – Brouwer, G., 2194
      - Brouwer, H. – Brouwer, J., 2195
      - Brouwer, J.A. – Brouwer, M., 2196
      - Brouwer, N. – Brouwer, U., 2197
      - Brouwer, W. – Brouwers, H., 2198
      - Brouwers, J. – Bruels, 2199
      - Bruens – Brugge, 2200
      - Bruggecate – Bruggencate, 2201
      - Bruggenkamp – Brugman, J., 2202
      - Brugman, K. – Bruin, A., 2203
      - Bruin, B. – Bruin, F., 2204
      - Bruin, G. – Bruin, J., 2205
      - Bruin, J.H. – Bruin, T., 2206
      - Bruin, W. – Bruining, H., 2207
      - Bruining, J. – Bruins, J., 2208
      - Bruins, J.K. – Bruins Slot, P., 2209
      - Bruinsma, S. – Bruinsma, S., 2210
      - Bruinsma, T. – Brüle, H. van den, 2211